臺灣臺南地方法院刑事判決　　　　　　　93年度訴字第1322號
公　訴　人　臺灣臺南地方法院檢察署檢察官
被　　　告　甲○○　男　29歲.
　　　　　　　　　　(
指定辯護人　本院公設辯護人戊○○
上列被告因違反毒品危害防制條例案件，經檢察官提起公訴（九
十三年度營偵字第一○六六號、第一○六九號、九十三年度營毒
偵字第三一七號），本院判決如下：
    主  文
甲○○連續施用第一級毒品，累犯，處有期徒刑壹年。扣案之注
射針筒伍支及吸食器壹組均沒收。又連續施用第二級毒品，累犯
，處有期徒刑拾月。又連續販賣第一級毒品，累犯，處有期徒刑
捌年。扣案之第一級毒品海洛因玖包（合計淨重貳點柒柒公克）
均沒收銷燬之；電子磅秤壹個、第一級毒品海洛因之殘渣袋拾肆
個、第一級毒品海洛因之包裝袋玖個及零玖伍參貳柒零肆零參號
行動電話（含ＳＩＭ卡壹張）均沒收。販賣第一級毒品所得新台
幣肆萬肆仟陸佰元沒收，如全部或一部不能沒收時，以其財產抵
償之。又連續販賣第二級毒品，累犯，處有期徒刑參年拾月。扣
案之第二級毒品安非他命壹包（淨重零點壹貳公克）沒收銷燬之
。扣案第二級毒品安非他命之包裝袋壹個、夾鏈袋參個及零玖伍
參貳柒零肆零參號行動電話（含ＳＩＭ卡壹張）均沒收。販賣第
二級毒品所得新台幣壹萬元沒收，如全部或一部不能沒收時，以
其財產抵償之。又連續轉讓第一級毒品，累犯，處有期徒刑壹年
肆月。又連續轉讓第二級毒品，累犯，處有期徒刑拾月。又未經
許可，寄藏其他可發射子彈具殺傷力之改造手槍，累犯，處有期
徒刑壹年柒月，併科罰金新臺幣肆拾萬元，罰金如易服勞役，以
陸個月之日數比例折算。扣案仿ＷＡＬＴＨＥＲ廠ＰＰＫ／Ｓ型
具殺傷力之半自動改造手槍壹支（槍枝管制編號：壹壹零貳壹伍
參肆壹零號）及仿ＢＥＲＥＴＴＡ廠捌肆型半自動改造手槍壹枝
（槍枝管制編號：壹壹零貳壹伍參肆壹壹號）、槍枝滑套壹個及
槍管壹支均沒收。又持有具殺傷力之子彈，累犯，處有期徒刑參
月，併科罰金新臺幣伍萬元，罰金如易服勞役，以銀元參佰元即
新臺幣玖佰元折算壹日。應執行有期徒刑拾柒年陸月，併科罰金
新臺幣肆拾參萬元，罰金如易服勞役，以陸個月之日數比例折算
。扣案之第一級毒品海洛因玖包（合計淨重貳點柒柒公克）、第
二級毒品安非他命壹包（淨重零點壹貳公克）沒收銷燬之；注射
針筒伍支、吸食器壹組、電子磅秤壹個、第一級毒品海洛因之殘
渣袋拾肆個、第一級毒品海洛因之包裝袋玖個、第二級毒品安非
他命之包裝袋壹個、夾鏈袋參個及零玖伍參貳柒零肆零參號行動
電話（含ＳＩＭ卡壹張）均沒收；販賣第一級、第二級毒品所得
合計新台幣伍萬肆仟陸佰元沒收，如全部或一部不能沒收時，以
其財產抵償之；仿ＷＡＬＴＨＥＲ廠ＰＰＫ／Ｓ型具殺傷力之半
自動改造手槍壹支（槍枝管制編號：壹壹零貳壹伍參肆壹零號）
、槍枝滑套壹個及槍管壹支及仿ＢＥＲＥＴＴＡ廠捌肆型半自動
改造手槍壹枝（槍枝管制編號：壹壹零貳壹伍參肆壹壹號）均沒
收。
    事　實
一、甲○○曾於民國（下同）八十八年間因違反毒品危害防制條
    例案件，經法院判處有期徒刑十月確定，於九十年三月四日
    縮刑期滿視為執行完畢，猶不知悔改，而為下列行為：
（一）、甲○○因施用毒品案件，經觀察、勒戒後，認有繼續施
        用毒品之傾向，經送強制戒治後，於八十九年六月二十
        日期滿，業經臺灣嘉義地方法院檢察署檢察官於八十九
        年六月二十七日，以八十九年度戒毒偵字第一○六號不
        起訴處分確定。詎甲○○仍未戒除毒癮，於強制戒治執
        行完畢後五年以內，復分別基於概括犯意，自九十三年
　　　　五月初某日起至九十三年九月一日晚間止，在其與女友
  　　　劉燕華同居之臺南縣新營市○○街一號五樓之二住處內
    　　，連續施用第一級毒品海洛因及第二級毒品安非他命多
      　次。
（二）、甲○○另分別基於轉讓第一級毒品海洛因及第二級毒品
        安非他命之概括犯意，於九十三年七月之某日起至同年
        九月初某日為止，在其前開住處臺南縣新營市○○街一
        號五樓之二租屋處，分別連續轉讓海洛因及安非他命多
        次予劉燕華施用，經扣得劉燕華所有之0000000
        000號行動電話一支（含ＳＩＭ卡一張）。
（三）、甲○○又分別基於販賣第一級毒品海洛因及第二級毒品
        安非他命之概括犯意，以其所有之000000000
        0號行動電話，作為販賣毒品之聯絡工具，先後於附表
        編號一至六所示之時間、地點，以附表編號一至六所示
        之方式，連續販賣第一級毒品海洛因予丙○○、丁○○
        、庚○○、辛○○、楊宗勳及壬○○，並於附表編號七
        所示之時間、地點，以附表編號七所示之方式，連續販
        賣第二級毒品安非他命予黃昱菖，合計販賣第一級毒品
        及第二級毒品所得之款項新臺幣（下同）五萬四千六百
        元，並扣得第一級毒品海洛因九包（合計淨重二點七七
        公克）、電子磅秤一個、第一級毒品海洛因之殘渣袋十
　　　　四個及第一級毒品海洛因之包裝袋九個、第二級毒品安
  　　　非他命一包（淨重零點一二公克）及第二級毒品安非他
    　　命之包裝袋一個、注射針筒五支、分裝夾鏈袋三包，並
      　扣得甲○○所有之0000000000號、0000
        000000號及0000000000號行動電話各
        一支（各含ＳＩＭ卡一張）。
（四）、甲○○另於九十二年八月間，明知未經主管機關許可，
        不得持有具殺傷力之改造手槍，竟在臺南縣鹽水鎮岸內
        糖廠，自姓名、年籍不詳，綽號「十二」之成年男子，
        受寄而為之隱藏具殺傷力之仿ＷＡＬＴＨＥＲ廠ＰＰＫ
        ／Ｓ型具殺傷力之半自動改造手槍一枝（槍枝管制編號
        ：0000000000號）及仿ＢＥＲＥＴＴＡ廠八
        四型半自動改造手槍一枝（槍枝管制編號：00000
        00000號）、槍枝滑套一個及槍管一支。嗣另行起
  　　　意，復於九十三年九月一日，明知非經主管機關許可，
    　　不得持有具殺傷力之子彈，竟在臺南市小北百貨旁之模
      　型玩具店，以二百元之代價，向姓名、年籍不詳之成年
        人，購買具有殺傷力之土造子彈一顆，而未經許可持有
        之。嗣經警查獲而扣得前開改造手槍二支、槍枝滑套一
        個、槍管一個及子彈一顆（子彈一顆業經試射完畢）。
二、案經臺南縣警察局移送臺灣臺南地方法院檢察署檢察官偵查
    起訴。
    理　　由
一、訊據被告甲○○於本院審理時坦承有轉讓及施用第一級毒品
    海洛因及第二級毒品安非他命及未經許可持有子彈、寄藏改
    造手槍之事實，惟矢口否認有何販賣第一級毒品及第二級毒
    品之犯行，辯稱：我只是幫丙○○、丁○○、庚○○、辛○○及壬○○買第一級毒品，不是販賣，黃昱菖我不認識云云
    。經查：
（一）、關於【施用第一級毒品及第二級毒品】部分：被告甲○○供稱：「（是否自九十三年五月至九十三年九月一日
        晚間吸食毒品？你吸食的頻率如何？最後一次是在何時
        ？）是的，我一週大約吸食三、四次，最後一次是九十
        三年九月一日晚間沒有錯」等語無訛（見本院卷第二十
        一頁），並有臺南縣衛生局九十三年九月十七日被告尿
        液檢驗成績書、臺南縣警察局刑警隊採取尿液編號對照
        表影本（被告甲○○之尿液編號為Ｈ○四○）各一紙在
        卷足考，顯見被告確自九十三年五月至九十三年九月一
        日間，每週施用第一級毒品或第二級毒品約三、四次，
        是被告客觀上既有多次施用第一級毒品及第二級毒品之
        犯行，足證其主觀上對於施用毒品，確有概括犯意存在
        ，至為顯然。
（二）、關於【轉讓第一級毒品及第二級毒品】部分：被告甲○○另供稱：「（你無償提供給劉燕華吸食幾次？）我有
        提供海洛因及安非他命給劉燕華吸食沒有錯」，「（有
        無向劉燕華收錢？）沒有」，「轉讓毒品給劉燕華之部
        分我認罪」等語明確（見本院九十四年一月二十六日審
        理筆錄第四頁），經核與證人劉燕華於警詢中所證述：
        「（你所施用一、二級毒品均是於何時？在何處？以何
        價錢？向何人購買的？購買次數為何？）我所施用之一
        、二級毒品（海洛因、安非他命）都是由甲○○提供給
        我施用的」，「（為何甲○○要提供一、二級毒品（海
        洛因、安非他命）給你施用？）因為我是他的女朋友，
        每次我要施用時，甲○○都會無償提供給我毒品」，「
        九十三年七月間開始，由甲○○無償提供給我一、二級
        毒品施用」等語互核一致（見臺南縣警察局警卷第二十
        四頁至第二十五頁），而證人劉燕華之尿液送驗結果，
    　　確呈嗎啡與甲基安非他命反應，此有臺南縣衛生局尿液
      　檢驗成績書一份在卷可稽，準此以觀，被告甲○○自白
        之陳述，經核與證人劉燕華證述之情節及驗尿報告相符
        ，足證被告甲○○確係自九十三年七月間起，連續無償
        轉讓第一級、第二級毒品供證人劉燕華施用至明，益證
        被告甲○○主觀上就分別連續轉讓第一級毒品及第二級
        毒品予證人劉燕華乙節，確有轉讓之故意存在，從而，
        被告甲○○多次轉讓第一級毒品及第二級毒品予劉燕華
        之犯行，亦洵堪認定。
（三）、關於【販賣第一級毒品及第二級毒品】部分：被告甲○○矢口否認有何販賣第一級毒品海洛因及第二級毒品安
        非他命之犯行，辯稱：我沒有販賣毒品，我只是幫他們
        買毒品，有時侯我會先出錢，等買到毒品後再交給他們
        ，也沒有賺到錢云云。惟查：
　　１、按目前社會上非法販賣安非他命犯罪之型態不一，有所
  　　　謂「大盤」、「中盤」或「小盤」販賣者，亦有吸食者
    　　彼此之間偶而互供有無之零星交易者，因此，所謂之補
      　強證據應從廣義解釋，認前述與判斷證人證言是否可信
　　　　之各項相關事實情況均包括之，從而，法院為判斷購買
  　　　者即證人所為之購買來源證述是否真實可信，仍應進一
    　　步詳查與本案相關之各項情況及事實，亦即購買者即證
      　人與被告之關係、彼此交往之背景、有無重大恩怨糾葛
        ，確認證人無懷怨誣陷被告之可能後，再觀察被告是否
        有沾染毒品之惡習及其與毒品接觸之程度，以及證人所
        述其向被告購買毒品之時間、地點、價額、次數及數量
　　　　是否明確，前後是否相符，有無重大矛盾或瑕疵（如輕
  　　　微出入尚無大礙，惟應敘明原委），其所為不利於被告
    　　指證之語意是否堅決，態度是否肯定，其指證購買毒品
      　之情節是否合於經驗法則（即常情）及論理法則（即常
        理），被告否認之態度以及所為各項辯解及其聲請調查
        之證據是否可推翻證人對其不利之指證而採為其有利之
　　　　認定依據等各項相關情況（以上各項與案件相關之情況
  　　　均應認屬間接情況證據，應可解釋為廣義之補強證據）
    　　，以作為認定被告是否犯罪之依據。
    ２、【販賣第一級毒品予丙○○】部分：
  （１）、被告甲○○於偵查中供稱：「（如何聯絡？）用手機
          ，號碼0000000000號」等語（見臺灣臺南
          地方法院檢察署九十三年度營偵字第一○六六號偵查
          卷第三十一頁），並有證人丙○○撥打至被告甲○○
          行動電話之照片一幀在卷可佐（見臺南縣警察局南縣
          警刑字第○九六○○一○二三七號警卷第七十五頁）
          ，證人丙○○於警詢中證稱：「我約於九十三年二月
          底起，與甲○○約在統一超商（新營市○○路六十五
          號）或新營市○○路快樂理容院附近，購得以夾鍊袋
          （內裝三分之一）之一級毒品海洛因一小包，前後共
          計購得約十幾次」，「我都撥打000000000
          0行動電話聯絡「清仔」之甲○○購買毒品」等語明
          確（見臺南縣警察局南縣警刑字第○九六○○一○二
          三七號警卷第三十三頁），足證證人丙○○自九十三
          年二月底起，即撥打被告甲○○000000000
          0號行動電話向其購買第一級毒品海洛因十幾次，益
          可見被告甲○○確有販賣第一級毒品約十幾次予證人
          丙○○，至為顯明。
  （２）、而衡諸證人丙○○所證稱：「我目前持用00000
          00000號電話，使用約四個月左右，申裝人是我
          大舅子杜英弘，但都是我在使用」，「我撥打電話是
          要向持有0000000000門號的人購買一級毒
          品海洛因」，「（持用0000000000行動電
          話之人，是否就是警方提示在你面前之甲○○？）經
          我當場指認確是此人沒錯」等語無訛（見同卷第三十
          二頁），足證證人丙○○係以杜英弘所申裝之000
          0000000號行動電話，撥打被告甲○○所持有
          0000000000號之行動電話，用以購買第一
          級毒品施用至明。證人丙○○於本院審理時亦證稱：
          「（何時起向甲○○買毒品？）九十三年二月份開始
          向他買的」，「（一直到何時？）一直到甲○○九十
          三年九月二日被查獲那天為止」，「買五百元的次數
          大約十次左右，八百元的次數約二、三次，剩下的次
          數就是一千元的，一千元的我大概買二、三次左右」
          等語（見本院九十四年一月二十六日審理筆錄第十八
          頁），足證證人丙○○確有向被告甲○○購買第一級
          毒品，至為顯明。
  （３）、而觀諸臺南縣警察局九十三年七月二十七日晚上九時
          四十七分及九十三年八月十一日晚上十一時十二分，
          證人丙○○均以其所使用之0000000000號
          電話撥打被告甲○○前開0000000000號行
          動電話，其中九十三年七月二十七日之內容（Ａ之部
          分為證人丙○○，Ｂ之部分為被告甲○○）為：「Ａ
          ：喂。Ｂ：怎樣。Ａ：要拿五百。Ｂ：好。Ａ：要去
          那裡。Ｂ：快樂。Ａ：快樂在那裡。Ｂ：就是快樂理
        　容院。Ａ：我知道」，九十三年八月十一日晚上十一
          時十二分之內容為：「Ａ：我明宗，要拿五百。Ｂ：
          你來快樂」乙節，有臺南縣警察局刑警隊依臺灣臺南
          地方法院檢察署九十三年七月十九日九十三年己○惟
          實聲監字第○○○四五九號通訊監察書、九十三年八
          月十八日九十三年己○惟實聲監續字第○○○五六八
          號通訊監察書影本二紙及其所附通訊監察摘要譯文影
          本在卷可佐，而上開內容復經證人丙○○確認係向被
          告甲○○購買第一級毒品所陳述之語無誤（見臺南縣
          警察局南縣警刑字第○九六○○一○二三七號警卷第
          三十四頁），而證人丙○○確有施用第一級毒品之行
          為，復有丙○○臺南縣警察局刑警隊採取尿液編號對
          照表、臺南縣警察局九十三年九月十七日衛收字第○
          九三○○二一二九二號尿液檢驗成績書、九十三年九
          月十七日衛收字第○九三○○二一二九四號尿液檢驗
          成績書在卷可考（見臺灣臺南地方法院檢察署九十三
          年度營偵字第一○六六號偵查卷第七十六頁至第七七
          頁），益證被告甲○○確有多次販賣第一級毒品予證
          人丙○○之犯行，應無疑義。
    ３、【販賣第一級毒品予丁○○】部分：
　（１）、證人丁○○於警詢中證稱：「我撥打該通電話是要向
  　　　　持有0000000000號行動電話門號的人購買
    　　　海洛因，『一』表示要買海洛因一千元份量」，「（
      　　該原持用0000000000行動電話門號之人，
        　是否就是警方提示在你面前之甲○○？）就是此人沒
          錯」，「（你向甲○○購買海洛因做何用途？）我因
          有施用毒品之惡習，所以才撥打電話要向他購買海洛
          因毒品準備施用解癮」等語（見臺南縣警察局南縣警
          刑字第○九三○○一○二三七號警卷第三十九頁），
          足證證人丁○○係撥打0000000000號行動
          電話門號予被告甲○○，而向其購買海洛因，至為顯
          明。
  （２）、證人丁○○亦證稱：「（你係於何時、何地？以多少
          價錢向甲○○購買海洛因？購買幾次？數量？）我約
          於九十三年八月中旬開始至警方今日查獲我這次，共
          約向甲○○購買約十幾次左右，我大約都以一千元之
          價格，都是相約在新營市○○路「快樂護膚店」向王
          世民購買海洛因毒品一小包來施用」，「（你除了施
          用海洛因毒品外，是否還有施用其他毒品？）沒有」
          ，「我都是向甲○○購買而已，不曾向其他人購買過
          」，「我與他只是單純買賣海洛因毒品的關係而已，
          我與他沒有金錢糾紛或仇怨」，「（你每次都與王世
          民交易多少？）固定一千元」等語無誤（見同卷第四
          十二頁、本院九十四年一月二十六日審理筆錄第二十
          二頁），足證被告甲○○係自九十三年八月中旬起至
          證人丁○○為警查獲時止，確曾販賣第一級毒品海洛
          因予證人丁○○十餘次，應無疑義。
  （３）、觀諸證人丁○○僅施用海洛因，且亦未向其他人購買
          海洛因，而參以丁○○之臺南縣警察局刑警隊採取尿
          液編號對照表、臺南縣警察局九十三年九月十七日衛
          收字第○九三○○二一二九四號尿液檢驗成績書（見
          臺灣臺南地方法院檢察署九十三年度營偵字第一○六
          六號偵查卷第七六頁、第七八頁），亦顯見證人杜朝
          碧確有施用第一級毒品海洛因之犯行，準此諸節相互
          參酌，益證告甲○○確有於前開期間，確有多次販賣
          第一級毒品海洛因予證人丁○○之犯行至明。
    ４、【販賣第一級毒品予庚○○】部分：
  （１）、證人庚○○於警詢中證稱：「（是否曾使用住家電話
          （000000000）及0000000000號
          行動電話撥打0000000000號電話向該門號
　　　　　持用人購買過毒品？）有的」，「（是否曾向洪崇敏
  　　　　借用其申請之0000000000號行動電話，撥
    　　　打0000000000號　電話，向該門號持用人
      　　購買過毒品？）有的」，「（你如何稱呼00000
        　00000號門號持用人？）我都是稱呼他為「正仔
          」，我不知道該人之真正年籍」，「（指認犯罪嫌疑
          人紀錄表中編號一之人，是否為你所供稱向其購買毒
          品海洛因之綽號「正仔」之男子？）是的」，「我共
          向甲○○購買過十至二十次，是購買海洛因毒品。我
          自九十三年一月初開始向他購買海洛因，每次皆以新
          台幣一千元向他購買一小包的海洛因。我都是打王世
          民那支0000000000號電話與他聯絡購買海
          洛因」，「（你向甲○○購買海洛因毒品，是否每次
          都是他親手將毒品交給你？）是的」等語綦詳（見臺
          灣臺南地方法院檢察署九十三年度營偵字第一○六六
          號偵查卷第一七三頁至第一七四頁），足證本案係由
          證人庚○○以其住家電話000000000號及0
          000000000號行動電話撥打0000000
          000號行動電話約十幾次至二十次左右，每次以一
          千元向被告甲○○購買第一級毒品，至為顯然。
  （２）、而衡諸九十三年七月二十五日下午四時七分，證人陳
          明輝所申請0000000000號行動電話撥打0
          000000000號，其談話內容為：「Ａ：今天
          那個你拿到有沒有秤。Ｂ: 怎樣？Ａ：我剛剛去人家
      　　那裡秤，連袋重，差不多只有四（公克）。Ｂ：我拿
        　到就馬上拿給你，連看都沒看，你東西有沒有用了？
          Ａ：我跟我朋友各試一包，也對分了。Ｂ：你東西已
          經有試了又對分了，我不可能去向對方講，而且我也
          沒立場，況且我以往跟他拿重量都夠。Ａ：那看能不
          能跟對方講看看，如果沒辦法多，也沒關係Ｂ：好，
          我問看看」及於九十三年八月十一日晚上七時二十八
          分以住家電話000000000號撥打00000
        　00000號，其談話內容為：「Ａ：正阿，我那個
          朋友說昨天那個不好，他的意思，說你的貨都是這樣
          的。Ｂ：拿一千要多好，如果他拿五、六千我用一比
        　二的給他。Ａ：它的意思是說，不能以價錢的多少來
          分貨的好壞，他現在要三，你用好一點。Ｂ：你到上
          帝廟再打給我，我現在在柳營」等節，復有臺南縣警
    　　　察局刑警隊依臺灣臺南地方法院檢察署九十三年七月
      　　十九日九十三年己○惟實聲監字第○○○四五九號通
        　訊監察書、九十三年八月十八日九十三年己○惟實聲
          監續字第○○○五六八號通訊監察書影本二紙及其所
          附通訊監察摘要譯文影本在卷可佐（見臺灣臺南地方
          法院檢察署九十三年度聲拘字第五八六號偵查卷第十
          三頁、第十四頁），綜合前開證人庚○○證述之詞相
          互以參，益證被告王世明確自九十三年一月初起，即
          以每次一千元之代價，販賣第一級毒品海洛因十餘次
          至二十次左右予證人陳明鍾，殆無疑義。
  （３）、況且，證人庚○○亦自承：「（指認犯罪嫌疑人紀錄
          表中編號一之人係甲○○，你與此人是何關係？）是
          買賣毒品的關係。無金錢糾紛或仇恨」等語明確（見
          同卷第一七四頁、本院九十四年一月二十六日審理筆
          錄第三十六頁），是證人庚○○既與被告甲○○並無
          任何金錢糾紛或仇恨關係，僅係單純販賣毒品之關係
          ，則證人庚○○所證述其與被告甲○○聯絡之方式、
          被告販賣之次數、金額等情，並無偏頗之虞，益見其
          證詞確屬可信，應足作為認定被告甲○○確有多次販
          賣第一級毒品之不利論據。
    ５、【販賣第一級毒品予辛○○】部分：
  （１）、證人辛○○於警詢中證稱：「（你是否曾使用000
          0000000及0000000000號行動電話
          撥打0000000000號電話，向該門號持用人
          購買過海洛因毒品？）有的。購買海洛因毒品」，「
　　　　　（指認犯罪嫌疑人紀錄表中編號一之人（按指被告王
        　世民）是否為你所供稱向其購買毒品之男子？）是的
    　    」，「（你與此人是何關係？彼此是否有金錢糾紛或
      　　仇恨？）是買賣毒品的關係。無金錢糾紛或仇恨」，
        　「（你向甲○○購買何種毒品？於何時、何地開始以
          多少代價購買多少數量之毒品？）是購買海洛因毒品
          。我自九十三年二月中旬開始向他購買海洛因，每次
  　　　　皆以新台幣一千元向他購買一小包的海洛因。我都是
    　　　打甲○○那支0000000000號電話與他聯絡
      　　購買海洛因」，「（你向甲○○購買海洛因毒品，是
        　否每次都是他親手將毒品交給你？）是的」等語明確
          （見臺灣臺南地方法院檢察署九十三年度營偵字第一
          ○六六號偵查卷第一七九頁至第一八○頁），足證被
          告甲○○確係自九十三年二月中旬起，以每次一千元
          之代價，販賣第一級毒品海洛因予證人辛○○，至為
          顯然。
　（２）、再者，證人辛○○於偵查中並證稱：「甲○○有跟我
  　　　　說過，如果需要毒品的時候，可以找他。我有需要的
    　　　時候，我先打電話給他，我先拿錢給他，大約過了一
  　　　　個小時之後，他再拿海洛因給我，聯絡方式為：打電
    　　　話0000000000給他，說我需要一千元的海
      　　洛因，他說我錢先拿給他，他再幫我向別人買，如果
        　有，他再打電話給我約時問、地點，之後就拿海洛因
  　　　　來給我，有時候我們會一起施用，他說他有先抽出一
    　　　點，不足一千元的量，我叫他幫我拿，但只有拿到六
      　　、七次」等語（見臺灣臺南地方法院九十三年度營偵
        　字第一○六六號偵查卷第一五八頁至第一五九頁），
          證人於審理時證稱：「我錢先給他，他叫我等他的電
          話，有毒品的時候，他再打電話給我，我再過去拿」
          等語（見本院九十四年一月二十六日審理筆錄第三十
          九頁），足證證人辛○○確係向被告甲○○購買第一
          級毒品約六、七次，並撥打被告甲○○000000
          0000號行動電話用以購買毒品至明。而酌以證人
          辛○○所稱：被告甲○○有先抽出一點（海洛因），
          故不足一千元之量乙節以觀，顯見被告甲○○販賣第
          一級毒品時確有因之賺取差額至明（即以不足一千元
          之量賣出毒品，而取得差價），益徵被告販入海洛因
          除供己之用外，尚供其出售之用，則其於販入時即具
    　　　有販出之營利意圖至明，故見被告甲○○確有「販賣
      　　」第一級毒品之犯行，要屬灼然。
  （３）、而觀諸證人辛○○所指述其確係向被告甲○○購買第
          一級毒品，並以一千元之代價購買，次數約為六、七
          次，由其撥打被告甲○○所有之000000000
          0號行動電話後，取得第一級毒品之時間約為一小時
          左右，且證人辛○○自承其與被告甲○○並無重大恩
          怨糾葛等情，足見證人並無懷怨誣陷被告甲○○之可
          能，而觀諸證人辛○○確有沾染毒品之惡習，業據其
          於警詢中陳述綦詳（見同卷第一七八頁至第一七九頁
          ），證人所述其向被告購買毒品之時間係自九十三年
          二月間起、係由被告甲○○親自販賣毒品予證人、價
          額每次一千元、次數約六、七次均頗為明確，前後亦
          大致相符，顯然並無重大矛盾或瑕疵可指，從而，證
          人辛○○所述屬實，益證被告甲○○確有販賣第一級
          毒品約六、七次予證人辛○○施用乙節，確為真實。
    ６、【販賣第一級毒品予壬○○】部分：
  （１）、證人壬○○於警詢中證稱：「（你是否曾使用000
          0000000號行動電話撥打000000000
　　　　　0號電話，向該門號持用人購買毒品？是購買何種毒
  　　　　品？）有的。購買海洛因」等語明確（見臺灣臺南地
    　　　方法院檢察署九十三年度偵字第一○六六號偵查卷第
          一八五頁），「我自九十三年八月初開始向他購買海
          洛因，每次皆約在新營市○○路上的「快樂護膚坊」
          旁交易，以新台幣二千元向他購買一小包的海洛因。
          我都是打那支0000000000號電話與他聯絡
          購買海洛因」等語無訛（見臺灣臺南地方法院九十三
          年度營偵字第一○六六號偵查卷第一八六頁至第一八
          七頁），足證證人壬○○係以其000000000
          0號行動電話撥打0000000000號行動電話
          用以購買第一級毒品海洛因二次，洵屬無誤。
　（２）、而0000000000號行動電話是時為被告甲○○所持用，已如前述，故與證人壬○○以電話接洽購
    　　　買毒品事宜之人，確為被告甲○○無訛。證人壬○○
      　　另證稱：「（你於九十三年八月五日十七時二十九分
        　以0000000000號行動電話撥打00000
          00000號電話，向接聽者表示：要拿二張，對方
　　　　　稱十七時四十分在快樂，該通電話係何意思？）那是
  　　　　我要跟0000000000號電話持用人購買新台
    　　　幣二千元的海洛因，對方稱於十七時四十分在臺南縣
      　　新營市○○路上的「快樂護膚坊」旁交易」，「我共
        　買過二次」，「應該在九十三年八月初的時候」等語
          明確（見臺灣臺南地方法院檢察署九十三年度營偵字
          一○六六號偵查卷第一八五頁至第一八六頁、本院九
          十四年一月二十六日審理筆錄第二十八頁），並有臺
          南縣警察局刑警隊依臺灣臺南地方法院檢察署九十三
          年七月十九日九十三年己○惟實聲監字第○○○四五
　　　　　九號通訊監察書、九十三年八月十八日九十三年己○
  　　　　惟實聲監續字第○○○五六八號通訊監察書影本二紙
    　　　及其所附通訊監察摘要譯文影本在卷可佐（見臺灣臺
      　　南地方法院檢察署九十三年度聲拘字第五八六號偵查
        　卷第十二頁），足證證人壬○○確有於九十三年八月
          五日以其0000000000號行動電話撥打被告
          甲○○之00000000000號行動電話，以購
          買第一級毒品，並約定在臺南縣新營市○○路上之「
          快樂護膚坊」旁交易至明。
　　７、【販賣第一級毒品予楊宗勳】部分：
  （１）、證人楊宗勳亦證稱：「我共向甲○○購買過四至五次
　　　　　，是購買海洛因毒品。我自九十三年六、七月份開始
  　　　　向他購買海洛因，每次皆以新台幣一千元向他購買一
    　　　小包的海洛因。我都是打甲○○那支0000000
      　　000號電話與他聯絡購買海洛因」，「（你除了向
　　　　　甲○○購買過海洛因毒品外，是否還向他人購買過毒
  　　　　品？）沒有」等語無誤（見臺灣臺南地方法院檢察署
    　　　九十三年度營偵字第一○六六號偵查卷第一二二頁至
      　　第一二三頁），足證證人楊宗勳係撥打被告甲○○之
       　 0000000000號行動電話用以購買毒品無訛
          。
　（２）、再者，證人楊宗勳於警詢中證稱：「我最後一次所吸
　　　　　食的海洛因是於九十三年八月底、九月初之間在臺南
　　　　　縣新營市○○路快樂護膚坊附近向一綽號「阿正」之
　　　　　男子，以新台幣一千元購買一小包海洛因」，「我曾
  　　　　經向警方所提供指認嫌疑人紀錄表中編號「一」之人
    　　　（按即被告甲○○）購買過海洛因毒品」，「（你與
      　　此人是何關係？彼此是否有金錢糾紛或仇恨？）買賣
        　毒品的關係。無金錢糾紛或仇恨」等語明確（見臺灣
          臺南地方法院檢察署九十三年度營偵字第一○六六號
　　　　　偵查卷第一二二頁），故證人楊宗勳既與被告甲○○
  　　　　並無金錢糾紛或仇恨，所證述於九十三年八月底、九
    　　　月初間在臺南縣新營市○○路快樂護膚坊向被告甲○○以一千元購買一小包海洛因乙節，即難認有何誣陷
        　之可能。從而，就證人楊宗勳前開證述之詞相互參酌
          以觀，其係於九十三年六月起至九十三年九月初間，
          撥打被告甲○○所有0000000000號電話，
          向被告甲○○購買第一級毒品海洛因供己施用，合計
          約四至五次左右，而參諸證人楊宗勳除向被告甲○○
          購買上揭毒品外，並未向其他人購買第一級毒品，足
          證證人楊宗勳所指述係被告甲○○販賣第一級毒品供
          其施用之詞，其證據證明力之可信度頗高，自無待言
          。
　（３）、況且，衡諸證人所述其向被告購買毒品之時間係自九
  　　　　十三年六月至九月間、地點係在快樂護膚坊、價額每
    　　　次一千元、次數四至五次亦屬明確，並無重大矛盾或
      　　瑕疵，從而，證人楊宗勳所述之詞應與事實吻合而屬
        　可信，益徵被告甲○○確有販賣第一級毒品約四、五
          次予證人楊宗勳施用之行為，洵屬無疑。
　　８、【販賣第二級毒品予黃昱菖】部分：
　（１）、證人黃昱菖於警詢中證稱：「（最後一次所吸食的安
  　　　　非他命是於何時、地？向何人？以多少價錢？購得多
    　　　少數量之安非他命？）於九十三年八月底，在臺南縣
      　　鹽水鎮○○路南榮工專對面的一家網咖外向一綽號「
        　阿正」之男子，以新台幣一千元購買一小包安非他命
          」，「我曾經向警方所提供指認嫌疑人紀錄表中編號
          一之人（按即被告甲○○）購買過安非他命毒品」，
          「（你與此人是何關係？彼此是否有金錢糾紛或仇恨
          ？）是網路上認識的朋友及買賣毒品的關係。無金錢
          糾紛或仇恨」，「我共向甲○○購買過十至十二次，
　　　　　是購買安非他命毒品。我自九十三年六、七月份開始
  　　　　向他購買安非他命，每次皆以新台幣一千元向他購買
    　　　一小包的安非他命，我都是打甲○○那支00000
      　　00000號電話與他聯絡購買安非他命」，「（你
        　除了向甲○○購買過安非他命毒品外，是否還向他人
          購買過毒品？）沒有」等語無訛（見臺灣臺南地方法
          院檢察署九十三年度營偵字第一○六六號偵查卷第一
          ○五頁），足證自九十三年約七月份起，證人黃昱菖
          即向被告甲○○購賣第二級毒品安非他命，並撥打被
          告甲○○之0000000000號行動電話，以每
          次一千元之代價，購買安非他命一小包約十次左右。
  （２）、而酌以證人黃昱菖於偵查中亦具結證稱：「甲○○有
          販賣過毒品給我，九十三年七月到八月二十日左右，
          在臺南縣鹽水鎮○○路南榮工專對面的網咖外面，甲○○賣安非他命給我，我以一千元的代價跟甲○○買
  　　　　一小包安非他命，買了十次左右。我是用電話與他聯
    　　　絡，他的電話是0000000000號，我跟他說
      　　要一千元，他就知道了」等語明確（見同卷第一三八
        　頁至第一三九頁），足證被告甲○○確於九十三年七
          月至八月二十日間，在臺南縣鹽水鎮○○路南榮工專
          對面之網咖外，販賣第二級毒品安非他命予證人黃昱
          菖，合計約十次左右。從而，依證人黃昱菖指述被告
          甲○○販賣第二級毒品之時間、地點均屬明確，且如
          何聯絡、以如何之價額販賣、販賣之次數等情以觀，
          證人黃昱菖於警詢、偵查中所證述之詞前後大致相符
          ，堪可採信，益徵被告甲○○辯稱：我不認識黃昱菖
          云云，顯難憑採。
（五）、查第一級毒品海洛因、第二級毒品安非他命均屬違禁物
        ，為各有關機關強力查緝之標的物，此應為被告所明知
        ，因被告否認販賣海洛因、安非他命，雖無法確實查知
        被告販入及出售之每筆價格，而得知被告販賣海洛因、
        安非他命所得利益，然被告苟無利可圖，應無甘冒被供
        出來源或被檢警查緝法辦之危險而平價或低價販賣海洛
        因、安非他命之理，故被告販賣海洛因、安非他命予如
        附表所示之人，顯均有營利之意圖甚明。此外，復有海
        洛因九包（毛重○．三四公克）、安非他命一包（毛重
        ○．三四公克）、吸食器一組、海洛因八包（毛重五．
        四八公克）、海洛因殘渣袋十四個、注射針筒五支、行
        動電話三支、電子磅秤一台、分裝夾鏈袋三包在卷可佐
        ，而查扣之毒品，經送法務部調查局及內政部警政署刑
        事警察局鑑定結果，含海洛因成分，淨重二．七七公克
        ，甲基安非他命（淨重○．一八公克，取○．○六公克
        鑑驗用罄，餘○．一二公克），殘渣袋十四個內，有第
        一級毒品海洛因之成分等節，分別有法務部調查局調科
        壹字第二○○○○五一二四號及內政部警政署刑事警察
        局九十三年十一月八日刑鑑字第○九三○二○四六八五
        號鑑驗通知書、憲兵司令部刑事鑑識中心九十四年三月
        三十日（九四）安鑑字第○○五八六號鑑驗通知書各一
        紙附卷可資佐證，準此諸節相互酌參，被告確有販賣毒
        品予如附表所示之人，堪可認定。
（六）、關於【受寄改造手槍二支及持有子彈】部分：
　　１、被告甲○○供稱：「（九十三年八月間有無受「十二」
  　　　之託，寄放改造手槍、槍枝滑套等物？「十二」年籍資
    　　料如何？）是的，「十二」年約三十多歲，他從九十二
      　年八月中旬開始就將改造手槍、槍枝滑套、槍管等物寄
        放在我那裡，因為當時他是拿到糖廠交給我的，所以我
        就將改造手槍這些東西藏放在台南縣鹽水鎮的岸內糖廠
        內」等語明確（見本院卷第二十二頁），並有開之手槍
        二支可佐，故就被告甲○○之自白與扣案證物相互參酌
        ，足證甲○○於九十二年八月間，在臺南縣鹽水鎮岸內
        糖廠，確有自姓名、年籍不詳，綽號「十二」之成年男
        子，受寄而為之隱藏仿ＷＡＬＴＨＥＲ廠ＰＰＫ／Ｓ型
        之半自動改造手槍一枝（槍枝管制編號：000000
        0000號）及仿ＢＥＲＥＴＴＡ廠八四型半自動改造
        手槍一支（槍枝管制編號：0000000000號）
        、槍枝滑套一個及槍管一支，至為灼然。
    ２、而衡以被告甲○○並供稱：「（對於起訴書所載持有子
        彈部分，有何意見？）子彈是我用二百元向「小北百貨
        」附近的模型店老闆買的，該老闆大約三十歲左右」，
        「（買子彈的用意何在？為何只買一顆？）是防身用」
        等語綦詳（見同卷第二十二頁），亦有扣押物品清單所
        載之子彈一顆（業經試射完畢，詳後述）可證，而槍枝
        及子彈為政府嚴加查緝之違禁物，被告甲○○自難諉為
        不知之理，益證被告確明知非經主管機關許可，不得持
        有具殺傷力之子彈，殆無疑義。準此，被告於九十三年
        九月一日，在臺南市小北百貨旁之模型玩具店，以二百
        元之代價，向姓名、年籍不詳之成年人，購買子彈一顆
        ，而未經許可持有之，顯然有故意持有之犯意至明。
    ３、而上開槍、彈，經送請內政部警政署刑事警察局鑑定結
        果：「送鑑改造手槍二支，鑑驗情形如下：一枝（槍
        枝管制編號0000000000），認係仿ＷＡＬＴ
        ＨＥＲ廠ＰＰＫ／Ｓ型半自動手槍製造之玩具手槍換裝
        土造金屬槍管而成之改造手槍，機械性能良好，可擊發
        適用子彈，認具殺傷力。一枝（槍枝管制編號0000
        000000），認係仿ＢＥＲＥＴＴＡ廠八四半自動
        手槍製造之玩具手槍換裝土造金屬槍管而成之改造手槍
        ，機械性能良好，可擊發適用子彈，認具殺傷力。送
    　　鑑子彈一顆，認係由土造金屬彈殼加裝直徑約８. ４ｍ
      　ｍ之金屬彈頭而成之土造子彈，經實際試射結果，可擊
        發，認具殺傷力。送鑑槍管一枝，認係土造金屬槍管
        。送鑑槍枝滑套一個，認係仿ＷＡＬＴＨＥＲ廠ＰＰ
        Ｋ／Ｓ型半自動手槍製造之玩具手槍之槍屬滑套」等情
      　，有內政部警政署刑事警察局九十三年十月四日刑鑑字
        第○九三○一八六○一四號鑑定通知書在卷可佐，足證
        彈，認具有殺傷力；送鑑子彈一顆，認係土造子彈，經
        實際試射結果，可擊發，認具殺傷力，益證被告確係持
        有具殺傷力之槍、彈，要屬無訛。
（七）、綜上各情相互勾稽，被告甲○○坦承不諱之部分，經核
　　　　與事實相符，堪可採信，惟矢口否認之部分，係臨訟諉
　　　　責飾卸之詞，顯屬虛妄，難資憑信。本件事證明確，被
　　　　告之上開犯行，均洵堪認定。
二、論罪科刑部分：
（一）、按行為後，法律有變更者，適用裁判時之法律，但裁判
        前之法律有利於行為人者，適用最有利於行為人之法律
        ，刑法第二條第一項定有明文。經查：槍砲彈藥刀械管
        制例於中華民國九十四年一月二十六日經總統以華總一
        義字第○九四○○○一○一○一號令，增訂槍砲彈藥刀
        械管制條例第二十條之一條文；刪除第十條、第十一條
        及第十七條條文；並修正第四條、第八條、第十六條及
        第二十條條文。依同條例第二十五條規定，本條例自公
        布日施行，故依中央法規標準法第十三條之規定，法規
        明定自公布日施行者，自公布日起算至第三日起發生效
        力，故前開槍砲彈藥刀械管制條例刪除或增訂之部分，
        應自九十四年一月二十九日起生效。觀諸此次修法，其
        中第十一條之規定全數刪除，將原條文所規定「第四條
        第一項第一款所稱其他可發射金屬或子彈具有殺傷力之
        之各式槍砲」之部分，移至於第八條所規定：「未經許
        可，製造、販賣或運輸鋼筆槍、瓦斯槍、麻醉槍、獵槍
        、空氣槍或【第四條第一項第一款所定其他可發射金屬
        或子彈具有殺傷力之各式槍砲】者，處無期徒刑或五年
        以上有期徒刑，併科新臺幣一千萬元以下罰金。未經許
        可，轉讓、出租或出借前項所列槍枝者，處五年以上有
        期徒刑，併科新臺幣一千萬元以下罰金。意圖供自己或
        他人犯罪之用，而犯前二項之罪者，處無期徒刑或七年
        以上有期徒刑，併科新臺幣一千萬元以下罰金。未經許
        可，持有、寄藏或意圖販賣而陳列第一項所列槍枝者，
        處三年以上十年以下有期徒刑，併科新臺幣七百萬元以
        下罰金。第一項至第三項之未遂犯罰之」之條文內。而
        修正前同條例第十一條規定：「未經許可，製造、販賣
        或運輸第四條第一項第一款所稱其他可發射金屬或子彈
        具有殺傷力之各式槍砲者，處五年以上有期徒刑，併科
        新臺幣一千萬元以下罰金。未經許可，轉讓、出租或出
        借前項所列槍砲者，處三年以上十年以下有期徒刑，併
        科新臺幣七百萬元以下罰金。意圖供自己或他人犯罪之
        用，而犯前二項之罪者，處無期徒刑或七年以上有期徒
        刑，併科新臺幣一千萬元以下罰金。未經許可，持有、
        寄藏或意圖販賣而陳列第一項所列槍砲者，處一年以上
        七年以下有期徒刑，併科新臺幣七百萬元以下罰金。第
        一項至第三項之未遂犯罰之」，經核修正前條文關於寄
        藏【第四條第一項第一款所定其他可發射金屬或子彈具
        有殺傷力之各式槍砲】者，處一年以上七年以下有期徒
        刑，併科新臺幣七百萬元以下罰金，修正後條文關於寄
        藏【第四條第一項第一款所定其他可發射金屬或子彈具
        有殺傷力之各式槍砲】者，處三年以上十年以下有期徒
        刑，併科新臺幣七百萬元以下罰金，經比較新舊法之適
        用，以舊法最有利於行為人，故本案關於被告甲○○寄
        藏【第四條第一項第一款所定其他可發射金屬或子彈具
        有殺傷力之各式槍砲】之部分，應適用修正前槍砲彈藥
        刀械管制條例第十一條之規定。至於被告持有具殺傷力
        子彈一顆而犯同條例第十二條第四項之部分，由於該條
        文並未修正，且係被告另行起意持有，並無想像競合犯
        之裁判上一罪之關係，合先敘明。
（二）、按海洛因係第一級毒品，安非他命係第二級毒品。又所
        謂販賣行為，不以販入之後復行賣出為要件，只需以營
        利為目的，購入或賣出而有一於此，其犯罪即屬成立，
    　　最高法院二十五年非字第一二三號、六十七年台上字第
      　二五○○號、六十八年台上字第六○六號判例要旨均可
        資參照。核被告甲○○所為，係犯毒品危害防制條例第
　　　　十條第一項之施用第一級毒品及同條第二項施用第二級
  　　　毒品罪、第四條第一項之販賣第一級毒品及同條第二項
    　　販賣第二級毒品罪、第八條第一項之轉讓第一級毒品及
      　同條第二項轉讓第二級毒品罪，被告持有第一級毒品海
        洛因及第二級毒品安非他命之低度行為，分別為施用、
        轉讓及販賣之高度行為所吸收，應不另論罪。又被告多
        次施用、販賣、轉讓第一級及第二級毒品之行為，時間
        密接、犯罪構成要件相同，顯係基於概括犯意反覆為之
        ，分別各依刑法第五十六條之規定論以連續犯，除所犯
        販賣第一級毒品罪之部分之法定本刑為無期徒刑，不得
        加重外，施用、轉讓第一級毒品、第二級毒品及販賣第
        二級毒品部分，均加重其刑。又公訴意旨於犯罪事實欄
        內就被告甲○○連續販賣第一級毒品證人楊宗勳之部分
        （附表編號六），固未經起訴，惟與前開論罪科刑部分
        ，有連續犯裁判上一罪之關係，已如前述，本院自應就
        屬於裁判上一罪之該部分，一併加以裁判，附此敘明。
        被告另犯修正前槍砲彈藥刀械管制條例第十一條第四項
        及槍砲彈藥刀械管制條例第十二條第四項之罪。被告以
        一行為同時寄藏具殺傷力之改造手槍二枝，為同種想像
        競合犯，此部分應依刑法第五十五條之規定從一重處斷
        。又被告所犯修正前槍砲彈藥刀械管制條例第十一條第
        四項、現行槍砲彈藥刀械管制條例第十二條第四項之罪
        及毒品危害防制條例第四條第一項、第二項、第八條第
        一項、第二項、第十條第一項、第二項之罪間，均犯意
        各別，行為互殊，應予分論併罰。另被告於八十八年間
        因毒品危害防制條例案件，經法院判處有期徒刑十月確
        定，於九十年三月五日執行完畢，有臺灣高等法院被告
        全國前案紀錄表暨臺灣臺南地方法院檢察署刑案資料查
        註紀錄表可按，其於五年內再犯本件有期徒刑以上之罪
        ，為累犯，惟販賣第一級毒品海洛因之法定本刑為死刑
        或無期徒刑，已如前述，自不得加重其刑；至於施用、
        轉讓第一級毒品、第二級毒品及販賣第二級毒品部分，
        爰依法加重其刑，並遞加重之。又被告販賣海洛因、安
        非他命之期間非長、數量及金額均不多，依卷附扣案海
        洛因及安非他命數非鉅，顯非大盤之毒販，縱依法定最
        低刑予以宣告，猶嫌過重，爰依刑法第五十九條之規定
        ，關於販賣第一級毒品、第二級毒品之部分，分別予以
        減輕其刑，連續販賣第二級毒品之部分，並先加重後減
        輕之。爰審酌被告販賣第一級毒品海洛因、第二級毒品
        安非他命予如附表所示之人的犯罪手段，因此違反國家
        禁止毒品施用、流通之政策，造成毒品施用之擴散，並
    　　間接導致施用者對自身健康之戕害，被告不僅自行施用
      　第一級毒品、第二級毒品，亦轉讓毒品予其女友劉燕華
        ，惡性非經，以及被告多次販賣毒品、惟對於自行施用
        、轉讓、寄藏手槍及持有子彈坦承不諱，就販賣毒品則
        矢口否認犯行等一切情狀，分別量處如主文所示之刑，
        販賣毒品所得並諭知如全部或一部不能沒收時，以其財
        產抵償；至於寄藏手槍及子彈部分，並併科罰金，及定
        其折算之標準，而定其應執行之刑，以資儆懲。扣案之
        改造手槍二枝，具殺傷力之仿ＷＡＬＴＨＥＲ廠ＰＰＫ
        ／Ｓ型具殺傷力之半自動改造手槍一枝（槍枝管制編號
      　：0000000000號）及仿ＢＥＲＥＴＴＡ廠八
        四型半自動改造手槍一枝（槍枝管制編號：00000
        00000號）、槍枝滑套一個及槍管一支均係違禁物
        ，應依刑法第三十八條第一項第一款之規定宣告沒收。
        至於子彈一顆業經試射，已非違禁物，已如前述，爰不
        另行宣告沒收。而吸食器一組、海洛因殘渣袋十四個、
        注射針筒五支、0000000000號行動電話一支
        （含ＳＩＭ卡一張）、電子磅秤一台、夾鏈袋三個，為
        被告所有供犯罪所用之物，亦有扣押物品清單一紙在卷
        可佐，爰依刑法第三十八條第一項第二款宣告沒收。扣
        得第一級毒品海洛因九包（合計淨重二點七七公克）、
        第一級毒品海洛因之殘渣袋十四個及第一級毒品海洛因
        之包裝袋九個、第二級毒品安非他命一包（淨重零點一
        二公克）及第二級毒品安非他命之包裝袋一個，應依毒
    　　品危害防制條例第十八條第一項前段規定宣告沒收銷燬
      　之。又被告甲○○販賣如附表所示第一級、第二級毒品
        所得，以最有利於被告之方式計算，均以販賣最低次數
        及最低金額為之，所得合計五萬四千六百元沒收，如全
        部或一部不能沒收時，以其財產抵償之。又扣案之00
        00000000號、0000000000號行動電
        話各一支（各含ＳＩＭ卡一張），尚無證據證明係被告
        供販賣第一級毒品或第二級毒品所用，爰不另行宣告沒
        收。至於扣案之0000000000號行動電話（含
        ＳＩＭ卡一張），為證人劉燕華所有，並非本案被告甲○○供販賣毒品所用之物，爰亦不另行宣告沒收，附此
        敘明。
據上論斷，應依刑事訴訟法第二百九十九條第一項前段，毒品危
害防制條例第四條第一項、第二項、第十條第一項、第二項、第
八條第一項、第二項、第十八條第一項前段、第十九條第一項，
修正前槍砲彈藥刀械管制條例第十一條第四項、槍砲彈藥刀械管
制條例第十二條第四項，刑法第二條第一項但書、第十一條前段
、第五十六條、第四十七條、第五十五條、第四十二條第三項、
第五十九條、第五十一條第五款、第七款、第三十八條第一項第
一款、第二款，判決如主文。
本案經檢察官乙○○到庭執行職務
中　　華　　民　　國　　94　　年　　4　　月　　 29　　日
　　　　　　　　　臺灣臺南地方法院刑事第十二庭
                      審判長法  官  謝瑞龍
                            法  官  徐千惠
                            法  官  黃翰義
以上正本證明與原本無異。
如不服本判決，應於判決送達後10日內，向本院提出上訴狀。
　　　　　　　　　　　　　　書記官　林憶梅
中　　華　　民　　國　　94　　年　　5 　　月　　 3 　 日
附表
┌──┬────────┬─────────┬────────┬───┐
│編號│販賣時間　　　　│販賣之地點　　　　│販賣之毒品次數及│買受人│
│　　│　　　　　　　　│　　　　　　　　　│所得金額　　　　│　　　│
├──┼────────┼─────────┼────────┼───┤
│一　│九十三年二月底某│臺南縣新營市○○路│十幾次，五百元十│丙○○│
│　　│日起至同年九月二│六十五號統一超商及│次、八百元約二、│　　　│
│　　│日止　　　　　　│新營市○○路快樂理│三次，一千元約二│　　　│
│　　│　　　　　　　　│容院附近。　　　　│、三次，以最有利│　　　│
│    │                │                  │於被告之計算方式│      │
│    │                │                  │，合計得款四千一│      │
│    │                │                  │百元（五千元＋一│      │
│    │                │                  │千六百元＋二千元│      │
│    │                │                  │＝八千六百元）。│      │
├──┼────────┼─────────┼────────┼───┤
│二　│九十三年八月中旬│臺南縣新營市○○路│十幾次，每次一千│丁○○│
│　　│某日起至同年九月│快樂護膚店等地。　│元，一小包海洛因│　　　│
│　　│二日止　　　　　│　　　　　　　　　│。以最有利於被告│　　　│
│    │                │                  │之之計算方式，為│      │
│    │                │                  │十一次，合計得款│      │
│    │                │                  │一萬一千元。    │      │
├──┼────────┼─────────┼────────┼───┤
│三　│九十三年七月及八│臺南縣新營市玄天上│十幾次，每次一千│庚○○│
│　　│九月間　　　　　│帝廟　　　　　　　│元，一小包海洛因│　　　│
│　　│　　　　　　　　│　　　　　　　　　│，以最有利於被告│　　　│
│    │                │                  │之計算方式，為十│      │
│    │                │                  │一次，合計得款一│      │
│    │                │                  │萬一千元。      │      │
├──┼────────┼─────────┼────────┼───┤
│四　│九十三年二月底某│臺南縣新營市○○路│六至七次，每次一│辛○○│
│　　│日起至同年九月二│等地　　　　　　　│千元，一小包海洛│　　　│
│　　│日止　　　　　　│　　　　　　　　　│因，以最有利於被│　　　│
│　　│　　　　　　　　│　　　　　　　　　│告之計算方式為六│　　　│
│    │                │                  │次，合計得款六千│      │
│    │                │                  │元。            │      │
├──┼────────┼─────────┼────────┼───┤
│五　│九十三年八月初　│臺南縣新營市○○路│二次，每次二千元│壬○○│
│　　│　　　　　　　　│快樂護膚坊旁　　　│，一小包海洛因，│　　　│
│　　│　　　　　　　　│　　　　　　　　　│合計得款四千元。│　　　│
├──┼────────┼─────────┼────────┼───┤
│六  │九十三年六月至九│臺南縣新營市○○路│四至五次，每次一│楊宗勳│
│    │月初            │快樂護膚坊旁      │千元，以最有利於│      │
│    │                │                  │被告之計算方式為│      │
│    │                │                  │四次，合計得款四│      │
│    │                │                  │千元。          │      │
├──┼────────┼─────────┼────────┼───┤
│七　│九十三年七月間某│臺南縣鹽水鎮○○路│約十次，每次一千│黃昱菖│
│　　│日起至同年八月二│南榮工專對面某間網│元，一小包安非他│　　　│
│　　│十日止　　　　　│路咖啡店外面　　　│命，合計得款一萬│　　　│
│　　│　　　　　　　　│　　　　　　　　　│元。　　　　　　│　　　│
└──┴────────┴─────────┴────────┴───┘
附錄本案論罪科刑法條全文：
毒品危害防制條例第4條
製造、運輸、販賣第一級毒品者，處死刑或無期徒刑；處無期徒
刑者，得併科新臺幣 1 千萬元以下罰金。
製造、運輸、販賣第二級毒品者，處無期徒刑或 7 年以上有期徒
刑，得併科新臺幣 7 百萬元以下罰金。
製造、運輸、販賣第三級毒品者，處 5 年以上有期徒刑，得併科
新臺幣 5 百萬元以下罰金。
製造、運輸、販賣第四級毒品者，處 3 年以上 10 年以下有期徒
刑，得併科新臺幣 3 百萬元以下罰金。
製造、運輸、販賣專供製造或施用毒品之器具者，處 1 年以上 7
年以下有期徒刑，得併科新臺幣 1 百萬元以下罰金。
前五項之未遂犯罰之。
毒品危害防制條例第10條
施用第一級毒品者，處 6 月以上 5 年以下有期徒刑。
施用第二級毒品者，處 3 年以下有期徒刑。
毒品危害防制條例第8條
轉讓第一級毒品者，處 1 年以上 7 年以下有期徒刑，得併科新
臺幣 1 百萬元以下罰金。
轉讓第二級毒品者，處 6 月以上 5 年以下有期徒刑，得併科新
臺幣 70 萬元以下罰金。
轉讓第三級毒品者，處 3 年以下有期徒刑，得併科新臺幣 30 萬
元以下罰金。
轉讓第四級毒品者，處 1 年以下有期徒刑，得併科新臺幣 10 萬
元以下罰金。
前四項之未遂犯罰之。
轉讓毒品達一定數量者，加重其刑至二分之一，其標準由行政院
定之。
毒品危害防制條例第18條
查獲之第一、二級毒品及專供製造或施用第一、二級毒品之器具
，不問屬於犯人與否，均沒收銷燬之；查獲之第三、四級毒品及
製造或施用毒品之器具，無正當理由而擅自持有者，均沒入銷燬
之。但合於醫藥、研究或訓練之用者，得不予銷燬。
前項合於醫藥、研究或訓練用毒品或器具之管理辦法，由法務部
會同行政院衛生署定之。
毒品危害防制條例第19條
犯第 4 條至第 9 條、第 12 條、第 13 條或第 14 條第 1 項、
第2項之罪者，其供犯罪所用或因犯罪所得之財物，均沒收之，
如全部或一部不能沒收時，追徵其價額或以其財產抵償之。
為保全前項價額之追徵或以財產抵償，得於必要範圍內扣押其財
產。
犯第 4 條之罪所使用之水、陸、空交通工具沒收之。
修正前槍砲彈藥刀械管制條例第11條
未經許可，製造、販賣或運輸第四條第一項第一款所稱其他可發
射金屬或子彈具有殺傷力之各式槍砲者，處五年以上有期徒刑，
併科新臺幣一千萬元以下罰金。
未經許可，轉讓、出租或出借前項所列槍砲者，處三年以上十年
以下有期徒刑，併科新臺幣七百萬元以下罰金。
意圖供自己或他人犯罪之用，而犯前二項之罪者，處無期徒刑或
七年以上有期徒刑，併科新臺幣一千萬元以下罰金。
未經許可，持有、寄藏或意圖販賣而陳列第一項所列槍砲者，處
一年以上七年以下有期徒刑，併科新臺幣七百萬元以下罰金。
第一項至第三項之未遂犯罰之。
槍砲彈藥刀械管制條例第12條
未經許可，製造、販賣或運輸子彈者，處 1 年以上 7 年以下有
期徒刑，併科新台幣 500 萬元以下罰金。
未經許可，轉讓、出租或出借子彈者，處 6 月以上 5 年以下有
期徒刑，併科新台幣 300 萬元以下罰金。
意圖供自己或他人犯罪之用，而犯前二項之罪者，處 3 年以上
10 年以下有期徒刑，併科新台幣 700 萬元以下罰金。
未經許可，持有、寄藏或意圖販賣而陳列子彈者，處 5 年以下有
期徒刑，併科新台幣 300 萬元以下罰金。
第 1 項至第 3 項之未遂犯罰之。
